【裁判字號】    97,訴緝,110
【裁判日期】    970704
【裁判案由】    毒品危害防制條例
【裁判全文】
臺灣高雄地方法院刑事判決             97年度訴緝字第110號
公  訴  人  臺灣高雄地方法院檢察署檢察官
被      告  乙○○
上列被告因毒品危害防制條例案件，經檢察官提起公訴（95年度
毒偵字第1650號），被告就被訴事實為有罪之陳述，經本院合議
庭裁定由受命法官獨任進行簡式審判程序，本院判決如下：
    主  文
乙○○連續施用第一級毒品，累犯，處有期徒刑壹年。扣案之第
一級毒品海洛因拾壹包（合計淨重零點伍柒公克，空包袋總重貳
點陸壹公克）沒收銷燬之。
    事  實
一、乙○○前因施用毒品案件，經強制戒治期滿後，由臺灣高雄
    地方法院檢察署檢察官於民國89年7 月31日，以89年度戒毒
    偵字第773 號為不起訴處分確定。復因施用毒品案件，分別
    經本院以91年度訴字第3641號判處有期徒刑7 月確定，及以
    92年度易字第1377號判處有期徒刑6 月確定，上開二罪經本
    院以93年度聲字第857 號裁定定應執行刑1 年確定，復因施
    用第一、二級毒品案件，經本院以92年度訴字第2476號判處
    有期徒刑8 月、5 月，應執行有期徒刑1 年確定，上開各罪
    接續執行後，於94年5 月5 日假釋出獄，嗣於94年11月9 日
    假釋期滿未經撤銷，視為執行完畢。詎其仍不思悔改，基於
    施用第一級毒品海洛因之概括犯意，於95年1 月間某日起至
    95 年1月19日21時許，連續在高雄市○○區○○路601 巷35
    號9 樓住處，將第一級毒品海洛因摻入香煙內吸取其煙霧之
    方式，施用第一級毒品海洛因多次。嗣於95年1 月20日9 時
    30 分 許，為警在高雄市左營區○○○路臨檢查獲，並扣得
    其所有之海洛因11包（合計淨重0.57公克，空包袋總重2.61
    公克）。
二、案經高雄市政府警察局左營分局報告臺灣高雄地方法院檢察
    署檢察官偵查起訴。
    理  由
一、本件被告乙○○所犯係死刑、無期徒刑、最輕本刑為3 年以
    上有期徒刑以外之罪，其於準備程序就前揭被訴事實為有罪
    之陳述，經受命法官告知簡式審判程序之旨，並聽取其與公
    訴人之意見後，本院認無不得或不宜改依簡式審判程序進行
    之處，爰依刑事訴訟法第273 條之1 第1 項，裁定本件由受
    命法官獨任進行簡式審判程序，合先敘明。
二、上開犯罪事實，業據被告於本院審理時坦承不諱，且被告於
    95年1 月20日所採集之尿液，經送檢驗結果，呈毒品嗎啡陽
    性反應，此有高雄市立凱旋醫院轉碼編號：A00000000 號濫
    用藥物尿液檢驗報告1 紙在卷可證；復有第一級毒品海洛因
    11包扣案可查；又扣案上開第一級毒品海洛因11小包（合計
    淨重0.57公克，空包袋總重2.61公克），經送法務部調查局
    鑑驗結果，確含有海洛因成分之事實，亦有法務部調查局調
    科壹字第220022520 號鑑定通知書在卷可徵。綜上，足認被
    告自白與事實相符，應堪置信。本件事證明確，被告連續施
    用第一級毒品海洛因之犯行，洵堪認定。
三、被告行為後，刑法於94年2 月2 日經總統令修正公布，於95
    年7 月1 日施行，而比較新舊法時應就罪刑有關之共犯、未
    遂犯、想像競合犯、牽連犯、連續犯、結合犯，以及累犯加
    重、自首減輕暨其他法定加減原因（如身分加減）與加減例
    等一切情形，綜其全部罪刑之結果而為比較（最高法院95年
    5 月23日刑事庭第8 次會議決議參照）。經查：
  (一)被告行為後業已刪除刑法第56條連續犯之規定，被告所犯數
    次施用第一級毒品犯行，即應論以數罪分論併罰，此刪除雖
    非犯罪構成要件之變更，但顯已影響行為人刑罰之法律效果
    ，自屬法律有變更，依新法第2 條第1 項規定，比較新、舊
    法結果，仍應適用較有利於被告之行為時法律即修正前刑法
    第56條論以連續犯。
  (二)被告行為時刑法第47條原規定「受有期徒刑之執行完畢，或
    受無期徒刑或有期徒刑一部之執行而赦免後，5 年內再犯有
    期徒刑以上之罪者，為累犯，加重本刑至二分之一」，新法
    第47條第1 項則規定「受徒刑之執行完畢，或一部之執行而
    赦免後，5 年以內故意再犯有期徒刑以上之罪者，為累犯，
    加重本刑至二分之一」，其立法理由為累犯以出於故意再犯
    者為限，並刪除依軍法受裁判者，不適用累犯之規定。被告
    有如事實欄所載前科，於5 年以內再故意犯本件有期徒刑以
    上之罪，不論依修正前之刑法第47條，或修正後之刑法第47
    條第1 項之規定，均構成累犯，對被告而言並無有利或不利
    之情形，自不生新舊法比較之問題，最高法院97年4 月22日
    刑事庭第1 次會議決議可資參照。
  (三)綜其全部罪刑比較之結果，依刑法第2 條第1 項從舊從輕原
    則之規定，以舊法之規定有利於被告，自應適用修正前之刑
    法處斷。
四、查海洛因係毒品危害防制條例第2 條第2 項第1 款所稱之第
    一級毒品，不得非法持有、施用。核被告所為，係犯毒品危
    害防制條例第10條第1 項之施用第一級毒品罪。其施用第一
    級毒品前後，持有海洛因之低度行為，應為施用之高度行為
    所吸收，不另論罪。又被告先後多次施用第一級毒品之犯行
    ，時間緊接，犯罪構成要件亦相同，顯係基於概括犯意反覆
    為之，為連續犯，應依修正前刑法第56條論以一罪，並加重
    其刑。又被告有如前開事實欄所載之犯罪科刑及執行紀錄，
    此有臺灣高等法院被告前案紀錄表1 份在卷可稽，其前受徒
    刑之執行完畢後，5 年以內故意再犯本件有期徒刑以上之罪
    ，為累犯，應依修正前刑法第47條規定，加重其刑。爰審酌
    被告經強制戒治及刑罰之執行後，仍未能戒絕其毒癮，連續
    施用第一級毒品多次，足證已難矯治其惡性，惟念其於犯罪
    後坦承犯行，及所犯為自戕行為等一切情狀，量處如主文所
    示之刑，以資懲儆。又本件被告所犯施用第一級毒品犯行犯
    罪時間雖在96年4 月24日以前，然依中華民國九十六年罪犯
    減刑條例第5 條規定「本條例施行前，經通緝而未於中華民
    國96年12月31日以前自動歸案接受偵查、審判或執行者，不
    得依本條例減刑」，而本件被告在上開條例於96年7 月16日
    施行前之95年7 月6 日經臺灣高雄地方法院以95年雄院隆刑
    來緝字第663 號發布通緝，嗣於97年6 月17日為警在臺中緝
    獲，有臺灣高雄地方法院通緝書、臺中縣警察局霧峰分局通
    緝案件移送書各1 份在卷可稽，則被告既係於減刑條例施行
    前經通緝，並於上開條例施行後緝獲到案，揆諸上開規定，
    自無從依前開減刑條例予以減刑，併此敘明。至扣案之第一
    級毒品海洛因11包（合計淨重0.57公克，空包袋總重2.61公
    克），經檢驗結果呈現海洛因陽性反應，已如前述，且該包
    裝因與其內之毒品無法析離，應將之同視為第一級毒品，不
    問屬於被告與否，均應依毒品危害防制條例第18條第1 項前
    段規定，宣告沒收銷燬之。至鑑驗耗用之毒品，業已耗費，
    無庸宣告沒收，併此敘明。
據上論斷，應依刑事訴訟法第273 條之1 第1 項、第299 條第1
項前段，毒品危害防制條例第10條第1 項、第18條第1 項前段，
刑法第11條、第2 條第1 項前段，修正前刑法第56條、第47條，
判決如主文。
本案經檢察官甲○○到庭執行職務。
中    華    民    國    97    年    7     月    4    日
                  刑事第十庭    法  官  顏銀秋
上正本證明與原本無誤。
如不服本判決，應於判決送達後10日內，向本院提出上訴狀，並
應敘述具體理由，如未敘述上訴理由者，應於上訴期間屆滿後20
日內補提理由書狀於本院（切勿逕送上級法院）。
中    華    民    國    97    年    7     月    4    日
                                書記官  董明惠
附錄本判決論罪之法條：
毒品危害防制條例第10條第1項：
施用第一級毒品者，處 6 月以上 5 年以下有期徒刑。


司法院資訊處製作；財團法人民間司法改革基金會備份。
